【裁判字號】    95,交聲,46
【裁判日期】    950308
【裁判案由】    違反道路交通管理處罰條例聲明異議
【裁判全文】
臺灣臺北地方法院交通事件裁定          95年度交聲字第46號
原處分機關  臺北市交通事件裁決所
異  議  人
即受處分人  甲○○
上列異議人即受處分人因違反道路交通管理處罰條例案件，對於
台北市交通事件裁決所中華民國95年1月6日所為之處分（原處分
案號：北市裁二字第裁22-A00000000號），聲明異議，本院裁定
如下：
    主  文
異議駁回。
    理  由
一、按汽車行近行人穿越道前，應減速慢行，遇有行人穿越時，
    無論有無交通警察指揮或號誌指示，均應暫停讓行人先行通
    過，道路交通安全規則第103 條定有明文；汽車駕駛人，駕
    駛汽車，行近行人穿越道，不減速慢行或行人穿越道有行人
    穿越時，不暫停讓行人先行通過者，處新台幣（下同）600
    元以上1800元以下罰鍰，道路交通管理處罰條例第44條第2
    款亦定有明文。
二、本件異議人即受處分人甲○○於民國94年9 月29日17時24分
    許，駕駛其所有車號5H-0446 號之自用小客車，行經台北市
    ○○○路與重慶南路口之際，因行近行人穿越道，且該行人
    穿越道適有行人穿越，不暫停讓行人先行通過，而為在該路
    口執勤之臺北市政府警察局交通警察大隊員警王在垣發現，
    並以異議人有違反道路交通管理處罰條例第44條第2 款規定
    「行人穿越道有行人通行，不暫停讓行人先行」之事由逕行
    舉發，嗣異議人於收受舉發通知單送達後，乃於舉發通知單
    所載之應到案日期（94年12月16日）前向原處分機關提出申
    訴，經原處分機關函請舉發單位調查結果，仍認異議人有前
    開違規行為，原處分機關即依道路交通管理處罰條例第44條
    第2款（贅引第1項）規定裁處異議人罰鍰1200元之事實，有
    台北市政府警察局舉發違反道路交通管理事件通知單（北市
    警交大字第A00000000 號）、台北市交通事件裁決所違反道
    路交通管理事件裁決書暨回執、94年12月16日北市裁四字第
    09445005500號函、 台北市政府警察局中正第一分局94年12
    月13日北市警中正一分交字第09433201000 號函各乙份及現
    場採證照片2幀在卷可稽。
三、異議意旨略以：依採證照片所示，該名行人的步伐顯然比其
    他行人快速，看似快速接近正慢速轉彎中之異議人的車輛，
    員警以自由心證判定異議人之車輛並未禮讓行人，令人難以
    接受，原處分機關之裁罰尚有未洽，爰聲明異議，請求撤銷
    原處分云云。經查，異議人確有於前揭時、地駕駛車號5H-0
    446 號自用小客車，行近行人穿越道，且該行人穿越道有行
    人穿越時，不暫停讓行人先行通過之違規事實，業經證人即
    舉發員警王在垣於本院調查時，具結證稱：當天我站在忠孝
    西路、重慶南路口執行勤務，我是由西往東方向拍照採證，
    車輛轉彎時，如車身與行人的距離在1個車道（約3公尺）寬
    以內，都應暫停讓行人先行，否則就是違規，本件異議人的
    車輛在左轉接近行人穿越道時，有行人通過，但異議人並沒
    有暫停讓行人通行，從卷附採證照片可以看出，異議人的車
    輛於轉彎接近行人穿越道時，其車身與行人的距離在1 個車
    道寬以內，仍逕行轉彎通過，所以我判斷異議人沒有禮讓行
    人等語明確（見本院95年2月9日訊問筆錄），佐以卷附採證
    照片所示，異議人之車輛於轉彎時，行人穿越道有行人通行
    ，且異議人所駕駛之車輛與行人距離極為接近，惟異議人並
    未暫停禮讓行人，即逕行轉彎通過，足見異議人確有違反道
    路交通管理處罰條例第44條第2 款之規定甚明。另行人於穿
    越行人穿越道時，本應迅速穿越，此觀諸道路交通安全規則
    第134條第3、4 款規定即明，是異議人自不能以行人快速接
    近其車輛為由，主張其無「不暫停讓行人先行通過」之違規
    行為，附此敘明。
四、綜上所述，異議人確有於上揭時、地駕車行近行人穿越道，
    且該行人穿越道有行人穿越時，不暫停讓行人先行通過之違
    規行為，原處分機關依道路交通管理處罰條例第44條第2 款
    暨違反道路交通管理事件統一裁罰標準表之規定，裁處異議
    人罰緩1200元，核無違誤，異議人仍執前詞，指摘原處分不
    當，為無理由，應予駁回。
據上論斷，應依道路交通案件處理辦法第19條，裁定如主文。
中    華    民    國    95    年    3     月    8     日
                  交通法庭法  官  鍾素鳳
以上正本證明與原本無異。
如不服本裁定，應於送達後5日內，向本院提出抗告狀。
                          書記官  陳鳳瀴
中    華    民    國    95    年    3     月    8     日


司法院資訊處製作；財團法人民間司法改革基金會備份。
